【裁判字號】    89,易,2890
【裁判日期】    890922
【裁判案由】    詐欺
【裁判全文】
臺灣板橋地方法院刑事判決                        八十九年度易字第二八九號
    公  訴  人  臺灣板橋地方法院檢察署檢察官
    被      告  乙○○
右列被告因詐欺案件，經檢察官提起公訴 (八十九年度偵字第六四四六號），本院判
決如左：
    主  文
乙○○意圖為自己不法之所有，以詐術使人將本人之物交付，科罰金壹萬元，如易服
勞役以參佰元折算壹日。
    事  實
一、乙○○於民國八十三年間因商業登記法案，經本院判處拘役五十日確定，嗣於八
    十四年四月十四日易科罰金執行完畢，竟不知悔改，明知其經營之班耐亞企業社
    自八十八年九月起所簽發之支票連續退票，已陷於財務困難，更自八十九年一月
    底起遭銀行列為拒絕往來戶，乙○○竟意圖為自己不法所有，於八十九年一月二
    十日，向台北縣板橋市○○路○段四一六巷一弄十號一樓由甲○○經營之金金禮
    品旗幟社，訂購帽子一批，並佯稱會支付現金予甲○○，致甲○○陷於錯誤，交
    付帽子一批予乙○○，乙○○收受帽子後，竟拒絕支付現金，而簽發面額新台幣
    （以下同）二萬一千六百元支票一紙（發票人班耐亞企業社、發票日八十九年二
    月十五日、票號ＥＸ0000000號、付款人台北縣中和地區農會竹林分部）
    予甲○○，嗣經甲○○提示不獲兌現，向銀行查詢後始知悉上情。
二、案經被害人甲○○訴請台灣板橋地方法院檢察署檢察官偵查起訴。
    理  由
一、訊據被告乙○○固承認向甲○○訂購前揭貨物及簽發支付未兌現之事實，惟矢口
    否認有詐欺犯行，辯稱：伊遭他人倒帳，致無法清償甲○○之貨款，伊打算分期
    清償予甲○○，但甲○○執意要一次清償云云。經查，告訴人甲○○於偵查及本
    院審理時指訴：伊與告訴人甲○○於八十八年間有現金交易一次，系爭交易是第
    二次交易，原亦約定仍是現金交易，但被告卻遲於八十九年一月二十六日拿支票
    給伊的外務員，後來被告又將支票拿回去更改發票日，於八十九年一月二十八日
    再將支票還給伊，但支票屆期不獲兌現後，伊找不到被告，伊去銀行查詢後，發
    現被告早已跳票多起且係拒絕往來戶，被告明知自己已連續退票後仍簽發不可能
    兌現的支票給伊，伊因此認為被告是故意詐欺等語，並提出訂購估價明細單、支
    票暨退票理由單影本各一件為憑。次查，被告經營之班耐亞企業社所簽發支票，
    自八十八年九月二十日起即每月連續退票，且於八十九年一且二十八日經列為拒
    絕往來戶，每次退票金額數萬元至一、二十萬元不等，此有退票拒絕往來資料查
    詢資料表一件（附在偵查卷第十五頁）可證。依上開調查，被告乙○○明知自己
    資力已陷於困難，欲隱瞞此事實，仍向甲○○訂購價值二萬餘元之帽子一批，所
    簽發之支票亦終不能兌現，堪認定被告有詐欺故意。況被告向甲○○訂購帽子後
    ，已轉銷出去，所得貨款用以支付被告自己生活開銷，並未給付予甲○○之情，
    業據被告乙○○於偵查中坦承不諱（見偵查卷第二七頁）。衡諸被告所積欠甲○
    ○之金額不多，僅二萬餘元，被告竟遲不肯清償，顯見其有詐欺故意。所辯無非
    飾卸之詞，不足採信。本件事證明確，被告犯行洵堪認定。
二、核被告乙○○所為，係犯刑法第三百三十九條第一項之詐欺取財罪。爰審酌被告
    乙○○之詐欺動機、目的、使用支票之手段、所詐欺金額不高，及其生活狀況、
    智識程度、犯罪所生之損害，及犯罪後猶狡飾其詞之態度等一切情狀，量處如主
    文所示之刑，並諭知易服勞役之折算標準。
據上論斷，應依刑事訴訟法第二百九十九條第一項前段，刑法第三百三十九條第一項
、第四十二條第二項、罰金罰鍰提高標準條例第一條前段、第二條，判決如主文。
本案經檢察官賴惠慈到庭執行職務
中      華      民      國    八十九    年      九      月    二十二    日
                                      臺灣板橋地方法院刑事第二庭
                                          法  官  黃  惠  瑛
右正本證明與原本無異。
如不服本判決，應於判決送達後十日內，向本院提出上訴狀。
                                          書記官  張  志  華
中      華      民      國    八十九    年      九      月    二十八    日
附錄本案論罪科刑法條全文：
刑法第三百三十九條
意圖為自己或第三人不法之所有，以詐術使人將本人或第三人之物交付者，處五年以
下有期徒刑、拘役或科或併科一千元以下罰金。
以前項方法得財產上不法之利益或使第三人得之者亦同。
前二項之未遂犯罰之。


司法院資訊處製作；財團法人民間司法改革基金會備份。
